最　高　行　政　法　院　裁　定
　　　　　　　　　　　　　　　　　　 94年度裁字第02086號
抗　告　人　甲○○
相　對　人　國立臺灣藝術教育館
代　表　人　乙○○
上列抗告人因與相對人國立臺灣藝術教育館間免職事件，對於中
華民國93年9月13日臺北高等行政法院93年度再字第1號裁定提起
抗告，本院裁定如下︰
　　主  文
抗告駁回。
抗告訴訟費用由抗告人負擔。
　　理  由
一、按抗告法院認抗告為不合法或無理由者，應為駁回抗告之裁
    定。
二、本件抗告意旨略謂：本件相對人於民國87年6月24日以掛號
    寄發87年6月24日台（八七）藝人字第0536號免職處分，並
    未送達聲請人，而係於同年6月25日由抗告人居住之莒光新
    城自治會所聘之管理員收受，聲請人因子女在高雄，須奔走
    台北高雄二地，且為維護個人權益，並未委請自治會收受文
    書，而是將高雄之地址及電話交給管理員，請求將掛號郵件
    轉寄高雄，嗣因管理員請假，自治會或管理員另覓未具公寓
    大樓管理員資格者，臨時代理，原管理員疏於交待，致代理
    者不明法律之規定而誤收，則聲請人於87年9月18日提起訴
    願（視同提起復審），並未逾法定期間，惟遭教育部復審決
    定以逾期為由駁回，臺北高等法院91年度訴字第1189號及本
    院92年度裁字第1815號裁定「對聲請人所提委請自治會管理
    員不得代收掛號文件，請其轉寄高雄之證據及代班臨時人員
    誤為代收之證據」漏未斟酌，此為足以影響於原裁定之重要
    證物，為此依行政訴訟法第273條第1項第14款之規定聲請再
    審，而原審駁回抗告人聲請再審之裁定係以抗告人並未提出
    其於聲請再審狀所稱「對聲請人所提委請自治會管理員不得
    代收掛號文件，請其轉寄高雄之證據，及代班臨時員誤為代
    收之證據」為由，而駁回抗告人之聲請再審，惟查原審並未
    命抗告人補正上開證據，且亦未斟酌自治會並非依公寓大廈
    管理條例所成立之法人團體，不得代為收受文件，本件有行
    政訴訟法第273條第1項第14款漏未斟酌重要證據之再審理由
    云云。
三、按「裁定已經確定，而有第273條之情形者，得準用本編之
    規定，聲請再審。」「再審之訴，應以訴狀表明左列各款事
    項，並添具確定終局判決繕本，提出於管轄行政法院為之：
    一當事人。二聲明不服之判決及提起再審之訴之陳述。三應
    於如何程度廢棄原判決及就本案如何判決之聲明。四再審理
    由及關於再審理由並遵守不變期間之證據。」行政訴訟法第
    283條、第277條第1項亦定有明文。是當事人如以法院裁定
    就足以影響於裁定之重要證物漏未斟酌而聲請再審，除須於
    聲請狀上表明其係依據行政訴訟法第273條第1項第14款之事
    由外，亦須同時表明並提出其關於上開再審理由之證據，以
    供審認其是否有上開已依抗告主張其事由或知其事由而不為
    主張之事由，以及是否確屬漏未斟酌之重要證物。核本件原
    裁定業已敘明：『聲請人於聲請狀所謂之「對聲請人所提委
    請自治會管理員不得代收掛號文件，請其轉寄高雄之證據及
    代班臨時人員誤為代收之證據」，實係其所主張之待證事實
    ，如欲使法院確信其主張為真實，應提出各種證據方法如物
    證或書證等證明之，本件聲請人既未具體而明確之表明並提
    出其證物為何，則自無行政訴訟法第273條第1項第14款所稱
    之「漏未斟酌」及「重要」之可言，是本件再審之聲請，於
    法顯有未合，應予駁回。』甚詳，而再審程序依行政訴訟法
    第283條規定固有準用各該級審判程序之規定。惟參諸行政
    訴訟法各篇規定並無對抗告人未提出之證據應命補正之規定
    ，從而原審未命抗告人為補正證據，於法尚無不合，另當事
    人住處自治會所聘之管理員，本即有代收送達之法律地位 (
    參行政程序法第73條立法理由)，核與抗告人主張該自治會
    並非依公寓大廈管理條例成立之法人無涉。揆諸前述，原裁
    定駁回抗告人之聲請，自無違誤，抗告人仍執前詞，其抗告
    難認有理由，應予駁回。
四、依行政訴訟法第104條、民事訴訟法第95條、第78條，裁定
    如主文。
中　　華　　民　　國　　94　　年　　10　　月　 20 　　日
                  第三庭審判長法  官　徐　樹　海
                              法  官  吳　錦　龍
                              法  官　黃　合　文
                              法  官　林　茂　權
                              法  官　鄭　小　康
以  上  正  本  證  明  與  原  本  無  異
中　　華　　民　　國　　94　　年　　10　　月　　20　　日
　　　　　　　　　　　　　　　書記官　郭　育　玎
